臺北高等行政法院判決　　　　　　　　　　　　　　 九十年度簡字第七七三六號
　　原　　　告　甲○○
　　被　　　告　台北縣汐止市公所
　　代　表　人　乙○○市長）.
右當事人間因廢棄物清理法事件，原告不服台北縣政府中華民國九十年七月三日00
000000號訴願決定，提起行政訴訟，本院判決如左：
　　主  文
原告之訴駁回。
訴訟費用由原告負擔。
　　事  實
一、事實概要：被告所屬環保稽查員於民國九十年三月八日，在台北縣汐止市○○○
    路秀峰國中對面電桿上，發現任意張貼之車位出租廣告乙紙，污染環境，乃拍照
    存證，並依廣告上所載之聯絡電話號碼「00000000」，循線查明為原告
    所使用中，爰據以告發，並移由被告以九十年三月二十二日北縣汐清字第九００
    ０二三四號處分通知單，處原告新臺幣四千五百元之罰鍰。原告不服，提起訴願
    ，遭決定駁回，遂提起行政訴訟。
二、兩造聲明：
    (一)原告聲明：請求撤銷原處分及訴願決定。
    (二)被告聲明：如主文所示。
三、兩造主張：
　　(一)原告主張：
      (1)查張貼廣告而違反廣告物管理辦法，其應依廢棄物清理法予以處罰者，應係
        以處罰張貼之行為人為其前提，換言之，倘若原告並非違規之行為人，即無
        依法處罰之餘地，此為立法之本旨，斷無處罰與張貼無關之第三人之理。
      (2)次查系爭之張貼廣告，係出租坐落台北縣汐止市○○路○段二七二巷哈佛世
        家大廈之地下停車位，依公寓大廈管理條例之規定，該等車位並不能出租予
        該大廈以外之人，是以縱令原告有所張貼，亦僅可能張貼於該大廈之公佈欄
        ，或有進者，最多亦只可能張貼於車位所坐落之大同路二段二七二巷之附近
        ；至於被告查獲之地點，係距離車位所在地甚為遙遠，而且還須跨越縱貫鐵
        路之平交道，該張貼地點之秀峰中學附近之住戶，距離被告旁之公共停車場
        及水源路、新台五路口之停車塔等均較系爭車位為近，且系爭車位與秀峰中
        學兩地相距之車程至少二十分鐘，衡諸經驗法則，原告豈可捨近求遠並做顯
        無意義及效果之事？準此以觀，秀峰中學附近之張貼，確非原告之行為，被
        告未詳予查明真正之行為人，亦未就原告之違規行為予以舉證證明，即遽予
        處罰，顯有不備理由之違法。
      (3)按系爭車位早經原告於九十年二月十五日即出租他人，有卷附之租賃契約書
        乙份可稽，惟被告遲於九十年三月八日始行告發，足見該廣告張貼係於原告
        出租後始經不明之第三人惡作劇予以陷害所致，蓋原告出租之前，僅係將出
        租廣告投遞於哈佛世家大廈住戶之各信箱內，絕無遠至秀峰國中張貼之違規
        行為既已有如前述，被告逕依張貼之電話號碼予以告發處罰，誠難令原告甘
        服。
    (二)被告主張：
      (1)九十年三月八日三時三十分，被告稽查員於台北縣汐止市○○○路秀峰中學
        對面電桿上，發現車位出租廣告張貼其上，經向電信機關查詢上載號碼，確
        認係原告申請使用，據依廢棄物清理法第十二條第十款告發，並爰同法第二
        十三條第三款處分之。
      (2)依廣告物管理辦法第八條第三款規定：妨礙市容、風景或觀瞻處所不得設置
        廣告物；第二十一條張貼廣告違反第八條或第十條之規定，而符合廢棄物清
        理法處罰規定之要件者，依該法處罰之。被告就原告之違反行為，先有採證
        照片為憑，次有依上載電話號碼確認原告為違反行為人，完全符合廢棄物清
        理法處罰要件，斷無違誤之情事。
      (3)本案原告有製作該廣告之實，而有無張貼該廣告之行為，被告咸認廣告上之
        記載內容以達廣告效果為目的，原告豈會不為張貼之行為以求快速效果？是
        故原告諸多利己之主張不足採信。綜上所陳，原告之行為，顯然違法。
　　理  由
一、按在指定清除地區內嚴禁有張貼或噴漆廣告污染定著物之行為。違者，處四百元
    以上一千五百元以下罰鍰。為廢棄物清理法第十二條第十款、第二十三條第三款
    所明定。
二、查本件被告所屬環保稽查員於前述事實欄所載時、地發現任意張貼之車位出租廣
    告乙紙，污染環境，乃拍照存證，並依廣告上所載之聯絡電話號碼「00000
    000」，循線查明為原告所承租使用中，爰據以告發，張貼廣告污染定著物妨
    礙市容，違反前揭規定，據前揭規定予以告發，並處以罰鍰，核無違誤，訴願決
    定予以維持，亦無不合。原告起訴意旨，就其有製作小廣告及車位出租情事，均
    不爭執，雖其主張係將小廣告投遞社區住戶信箱內，未有違規張貼行為，恐係第
    三人惡作劇故意陷害所致云云，惟並未舉證以實其說，且與常理不符，自難採信
    。其訴請撤銷原處分及訴願決定，為無理由，應予駁回。又本件為簡易訴訟程序
    事件，且事證明確，故不經言詞辯論為之，併此敘明。
據上論結，本件原告之訴為無理由，依行政訴訟法第二百三十三條第一項、第二百三
十六條、第一百九十五條第一項後段、第九十八條第三項前段，判決如主文。
中　　華　　民　　國　　　九十一　　年　　　六　　　　月　　　十三　　　日
                                台北高等行政法院第三庭
                                            法  官  李得灶
右為正本係照原本作成。
本件以訴訟事件所涉及之法律見解具有原則性者為限，始得於本判決送達後二十日內
向本院提出上訴狀並表明上訴理由，如已於本判決宣示後送達前提起上訴者，應於判
決送達後二十日內補具上訴理由（均按他造人數附繕本），且經最高行政法院許可後
方得上訴。
中　　華　　民　　國　  　九十一  　年　　　六　  　　月　  　十四　  　日
            　　　　　　　　　　　　　　    書記官  陳清容
